【裁判字號】    92,訴,2937
【裁判日期】    920829
【裁判案由】    俸給
【裁判全文】
臺北高等行政法院裁定                            九十二年度訴字第二九三七號
    原      告  甲○○
    被      告  銓敘部
    代  表  人  吳容明部長）.
右當事人間因俸給事件，原告不服公務人員保障暨培訓委員會中華民國九十二年四月
二十五日九二公審決字第○○六一號再復審決定，提起行政訴訟，本院裁定如左：
    主  文
原告之訴駁回。
訴訟費用由原告負擔。
    理  由
一、按「公務人員對於服務機關或人事主管機關所為之行政處分，認為違法或不當，
    致損害其權利或利益者，得依本法提起復審。」「復審、再復審之程序，除本法
    另有規定外，準用訴願法之規定。」「訴願之提起，應自行政處分達到或公告期
    滿之次日起三十內為之。」分別為行為時公務人員保障法第十八條、第二十二條
    及訴願法第十四條第一項所明定。
二、本件原告因俸給事件，不服被告民國九十年九月二十六日九十管一字第二○六四
    三四七號函，核敘為薦任第八職等年功俸六級六三○俸點。查原處分業經立法院
    人事處轉原告於九十年九月二十七日簽收在案，此有上開審定函原告簽收影本附
    原處分卷可稽。計其提起復審訴願之期間，應自九十年九月二十八日起算，因原
    告住居於台北縣，扣除在途期間二日，至九十年十月二十九日即已屆滿。原告遲
    至九十一年八月三十日始向被告陳情，有該部蓋於陳情書之總收文章可按，並經
    被告依公務人員保障法相關規定，改以復審案件處理，經遭駁回，提起再復審，
    亦遭駁回，遂向本院提起行政訴訟。
三、次按「訴願人因天災或其他不應歸責於己之事由，至遲誤前條之訴願期間者，於
    其原因消滅後十日內，得以書面敘明理由向受理訴願機關申請回復原狀。但遲誤
    訴願期間已逾一年者，不得為之。」訴願法第十五條第一項定有明文。本件原告
    訴稱其遲於九十一年八月二十九日向被告陳情，係因斯時方知被告之審定資訊使
    本人陷於錯誤，被告所為之行政處分（送審結果），係該部不諳軍方考績之精神
    ，所作出不公正之處分，被告使原告陷於錯誤致遲誤，應屬不應歸責於己之事由
    ，符合訴願法第十五條之規定云云。經查原告所主張之上開事由，核與上開訴願
    法第十五條第一項所定之事由不符，且原告亦無以書面敘明理由向被告申請回復
    原狀。從而，復審、再復審決定以程序不合為由，為不受理之決定，並無不合。
    原告復對之提起行政訴訟，自非合法，應予駁回。
四、據上論結，本件原告之訴為不合法，爰依行政訴訟法第一百零七條第一項第十款
    、第一百零四條，民事訴訟法第九十五條、第七十八條，裁定如主文。
中    華    民    國    九十二      年      八        月    二十九      日
                     臺 北 高 等 行 政 法 院   第 七 庭
                                           審 判 長 法  官  鄭小康
                                                    法  官  黃秋鴻
                                                    法  官  林金本
右為正本係照原本作成。
如不服本裁定，應於送達後十日內向本院提出抗告狀（須按他造人數附繕本）。
中    華    民    國    九十二      年      九        月      三        日
                                                    書記官  簡信滇


司法院資訊處製作；財團法人民間司法改革基金會備份。
